【裁判字號】    92,交上訴,89
【裁判日期】    920828
【裁判案由】    公共危險
【裁判全文】
臺灣高等法院高雄分院刑事判決                   九十二年度交上訴字第八九號
    上訴人  乙○○
    即被告
右上訴人因公共危險案件，不服臺灣高雄地方法院九十二年度交訴字第三九號中華民
國九十二年五月二十日第一審判決（起訴案號：臺灣高雄地方法院檢察署九十二年度
偵字第二四三二號），提起上訴，本院判決如左：
      主  文
上訴駁回。
    事  實
一、乙○○於九十一年十一月十九日下午六時許，騎乘車牌號碼ＨＮΖ—○四二號重
    型機車，沿高雄市鼓山區○○○路慢車道由北往南方向行駛，途經博愛二路與大
    順一路設有行車管制號誌之交岔路口時，竟疏未注意號誌已轉為紅燈，亦未注意
    警戒車前及交岔路口內之行車動態，並隨時採取適當之安全措施，適有丙○○騎
    乘車牌號碼ＨＳ七—八四二號重型機車，其上附載丁○○，沿高雄市鼓山區○○○路由西往東方向駛至，乙○○貿然闖越紅燈致其重型機車右側車身與丙○○重
    型機車之車頭發生擦碰撞，因而使丙○○受有頭部外傷、左眼外側一公分裂傷、
    左肩挫傷、鎖骨骨折等傷害，丁○○則受有頭部外傷、下頜措裂傷、左手腕、手
    背挫擦傷等傷害（丙○○傷害部分業於偵查中撤回告訴；丁○○傷害部分未據合
    法告訴）。乙○○肇事後，並未採取救護或其他必要措施，竟騎乘該重型機車駛
    離現場，經目擊路人魏鵬軒自後追躡抄錄乙○○重型機車外觀及牌照號碼後，交
    由警方循線查獲乙○○。
二、案經高雄市政府警察局鼓山分局移送臺灣高雄地方法院檢察署檢察官偵查起訴。
    理  由
一、訊據上訴人即被告乙○○矢口否認有前述肇事致人受傷而逃逸之犯行，辯稱：案
    發當日下雨視線不好，我依號誌指示騎車進入交岔路口，不知有與丙○○所騎機
    車發生擦撞云云；惟查前述事實，業據被害人丙○○指訴綦詳，核與目擊證人魏
    鵬軒於警訊所證稱：「當時我在博愛路上（北向南）往市區○○○○道上行駛，
    到博愛路與大順路口，因為紅燈，所以我在該處停等紅燈，當時那肇事逃逸者，
    從我左後方快速行駛闖紅燈，然後與大順路上行駛的機車發生擦撞，然後那行駛
    在大順路的機車就倒地了，那肇事逃逸就迅速逃跑了，於是我就急忙的追上肇事
    者（在博愛、十全路口地下道之前追上），我就記下肇事的車牌是ＨＮΖ—○四
    二號後，就騎車返回車禍現場，告訴在場處理車禍的警察」、「我知道那肇事人
    車速大約四十至五十公里的速度行駛，那傷者的速度多少我就不知道了，我只知
    道他剛綠燈行駛速度應該不快。天氣很好沒有下雨，號誌燈正常，視線很好，傷
    者有無剎車我就不知道了，那肇事人就沒有剎車，我當時有騎車去追趕肇事人，
    追到博愛與十全路口，要下地下道之前，看到他的車牌及車身後，我就非常的確
    定是肇事人與機車沒有錯，我就記下來後，就返回車禍現場，我沒有叫喊肇事人
    或是請他下車查看，我知道他們的撞擊力很大，那肇事人一定知道」、「我都不
    認識他們二人（指乙○○、丙○○），也沒有關係，也沒有仇恨」、「我有清楚
    的看到他，肇事人所騎乘的機車號碼是ＨＮΖ—○四二號沒有錯，車身顏色是黑
    色，重機一二五㏄。那肇事人當時穿著紅色外套，白色安全帽、穿拖鞋」等語（
    見警訊卷第三頁）相符；並有高雄市○○○○○道路交通事故調查報告表暨事故
    現場圖、交通事故談話紀錄表、被害人丙○○及被告乙○○所騎乘重型機車照片
    共八幀附卷可證，而被害人丙○○、丁○○二人因此受有如事實欄所示之傷害，
    亦有高雄市○○○路三民建國醫院醫師出具之診斷證甲書各乙紙附卷足憑，事證
    甲確，被告乙○○空言否認犯行所為前述辯解，顯係事後卸責之詞，殊無足取，
    其犯行洵堪認定。
二、核被告乙○○騎乘重型機車肇事，致被害人丙○○、丁○○二人受傷後逃逸，係
    犯刑法第一百八十五條之四駕駛動力交通工具肇事，致人受傷而逃逸罪。
三、原審因而適用刑法第一百八十五條之四之規定，並審酌被告僅考領有普通小型車
    駕駛執照（未考領有何機車駕駛執照），竟於肇事後駛離現場而逃逸，將被害人
    棄置現場不顧，陷被害人之生命、身體於危險狀態中，罔顧他人生命、身體之安
    全至深且鉅，且犯罪後猶仍飾詞狡卸，態度難謂良好，本不宜從輕量處，惟姑念
    其業與被害人達成民事上之和解，賠償被害人新臺幣三萬元，有高雄市前鎮區調
    解委員會調解筆錄影本乙紙在卷足憑，並考量被害人丙○○、丁○○等二人受傷
    之程度等一切情狀，量處有期徒刑一年四月，其認事用法，均無不合，量刑亦屬
    適當，被告乙○○上訴意旨，仍執陳詞否認犯罪，指摘原判決不當，為無理由，
    應予駁回。
據上論斷，應依刑事訴訟法第三百六十八條，判決如主文。
本案經檢察官陳新慶到庭執行職務。
中    華    民    國      九十二      年      八      月     二十八   日
                              臺灣高等法院高雄分院刑事第七庭
                                  審判長法官  李春昌
                                        法官  莊飛宗
                                        法官  黃憲文
右正本證甲與原本無異。
如不服本判決應於收受本判決後十日內向本院提出上訴書狀，其未述上訴理由者，
並得於提起上訴後十日內向本院補提理由書狀（均須按他造當事人之人數附繕本)「
切勿逕送上級法院」。
                                      書記官  黃英彥
中    華    民    國      九十二      年      八      月     二十八   日
附錄：本判決論罪科刑法條：
中華民國刑法第一百八十五條之四
駕駛動力交通工具肇事，致人死傷而逃逸者，處六月以上五年以下有期徒刑。


司法院資訊處製作；財團法人民間司法改革基金會備份。
